Carlos David Tapia

Estudiante Ingenieria en Sistemas



Datos personales

<u>•</u>

Carlos David Tapia



ct749063@gmail.com



+505 87877940



ASENTO. SOLIDADRIDAD, PORTON DE LA ANTENA 1/2C.O M/D 13075 Managua 10000 Managua



10 de octubre de 2000



Managua, Nicaragua



Licencia ordinaria



Masculino



Nicaragüense



Soltero



portafoliocarlos.herokuapp.com

>

Cédula: 001-101000-1014G

Competencias

Lenguaje de programación C#

Lenguaje de programación C

Lenguaje de programación C++

Lenguaje de programación Python

Lenguaje de programación JavaScript

Perfil

Soy una persona responsable, amables con ganas de siempre salir adelanta y ganas de siempre aprender un poco más sobre la informatica, he tenido experiencia en el campo de la programación siendo parte del staff de **CS50 Nicaragua** ayudando a los alumnos del curso con sus pset(tareas) y proyectos finales para la feria de esta misma.

Formación

Ingenieria en sistemas

2019 - presente

Universidad Nacional de Ingenieria, Managua, Nicaragua

Secundaria

2013 - 2018

Centro Educativos Sor Maria Romero, Republica de Cuba, Instituto Tecnico Nacional Manuel Olivares, Managua, Nicaragua

Primaria

2007 - 2012

Centro Educativo Sor Maria Romero, Managua, Nicaragua

Cursos

CS50X.NI

2021

En este curso aprendí a programar en C y Python con el framework Flask

WEB50.NI

2021

En este curso aprendí mas sobre Python con el framework Flask y Django, JavaScript, html, css, sass, bootstrap 4 y 5

JavaScript

2022

Llevo un curso online de JS donde estoy aprendiendo js desde junior hasta senior

Experiencia

Digitador de pólizas

2017 - 2018

Mayorga & Asociado, Mayorga & Asociados, Pista Benjamin Zeledon, Managua Estuve desde diciembre hasta febrero como digitador de pólizas en la aseguradora M&A, donde aprendí como es el ambiente laboral y muchas otras cosas.

Pasante en contabilidad

2018 - 2019

Banco Avanz, Del club terraza dos cuadras arriba, frente el edificio del BDF

Maestro de programación en C y Python

2021 - presente

CS50X.NI, Universidad Nacional de Ingeniería (UNI), Managua 11127

Logros

- Logre ganar el primer lugar en una feria de la universidad donde mi proyecto era una pagina web donde podías donar objetos que tu no utilizabas.
- Competir en ferias y adquirir experiencia de estas.
- Lograr completar mis cursos aparte con éxito.

Framework	Djang
Framework	Flask

HTML

CSS

Framework de css *SASS*

Framework Bootstrap 4 y 5

Gestor de base de datos MYSQL

Gestor de base de datos SQLSERVER

Gestor de base de datos POSTGRESQL

Gestor de base de datos SQLITE

Certificados

Técnico en contabilidad	2016
Programación en C y Python	2021
Participación en feria tecnológica UNI	2021
Ganador de la feria tecnológica UNI	2021

Referencias

Francisco

Sers, Managua

+505, ytpremiunx@gmail.com

Francisco

Sers, Managua

+505, ytpremiunx@gmail.com

Francisco

Sers, Managua

+505, ytpremiunx@gmail.com